【裁判字號】    98,易,60
【裁判日期】    980311
【裁判案由】    違反毒品危害防制條例
【裁判全文】
臺灣雲林地方法院刑事判決                98年度易字第60號
公  訴  人  臺灣雲林地方法院檢察署檢察官
被      告  甲○○
上列被告因違反毒品危害防制條例案件，經檢察官提起公訴（97
年度偵字第547 號），被告於準備程序期日就被訴事實為有罪陳
述，本院進行簡式審判程序，並判決如下：
    主  文
甲○○持有第二級毒品，處有期徒刑壹年陸月。扣案之第二級毒
品甲基安非他命（驗餘淨重貳伍點捌壹參捌公克）沒收銷燬之；
包裝前揭甲基安非他命之外包裝袋壹個沒收。
    事  實
一、甲○○明知甲基安非他命為毒品危害防制條例第2 條第2 項
    第2 款所規定之第二級毒品，不得非法持有，竟基於持有第
    二級毒品甲基安非他命之犯意，於民國96年12月底某日晚間
    ，與其妻陳子瑩（另為不起訴處分）及不詳友人，至雲林縣
    斗六市之嘉年華KTV 唱歌時，向真實姓名、年籍均不詳之成
    年男子，以新臺幣（下同）1,4000元之價格，購買第二級毒
    品甲基安非他命藥丸67顆（合計淨重26.6104 公克，取樣
    0.7966公克【已鑑析用罄】，驗餘淨重25.8138 公克），取
    得上開毒品後，即將之置於甲○○位在雲林縣斗六市○○里
    ○○街84號之租屋處，而非法持有上開第二級毒品甲基安非
    他命，迄於97年1 月30日上午11時30分許，經警持搜索票前
    往甲○○前開租屋處搜索，查獲上開毒品而悉上情。
二、案經雲林縣警察局移送臺灣雲林地方法院檢察署檢察官偵查
    起訴。
    理  由
一、本件被告所犯為死刑、無期徒刑、最輕本刑為三年以上有期
    徒刑以外之罪，亦非屬高等法院管轄之第一審案件，其於準
    備程序進行中，先就被訴事實為有罪之陳述，經法官告知簡
    式審判程序之旨，並聽取公訴檢察官之意見後，依刑事訴訟
    法第273 條之1 第1 項、第273 條之2 等規定，裁定進行簡
    式審判程序，且不受同法第159 條第1 項、第161 條之2 、
    第161 條之3 、第163 條之1 及第164 條至第170 條所規定
    證據能力認定及調查方式之限制，合先敘明。
二、上開犯罪事實，除經被告甲○○坦承不諱，復有下列之證據
    可資證明：
  (一)證人陳子瑩於警詢及偵查之證述。
  (二)臺灣雲林地方法院97年度聲搜字第42號搜索票、雲林縣警察
    局搜索、扣押筆錄、扣押物品目錄表各1 份、證物照片1 張
    。
  (三)憲兵司令部刑事鑑識中心97年3 月24日憲直刑鑑字第
    0970000406號鑑定書1 份。
  (四)扣案之甲基安非他命藥丸67顆。
三、論罪科刑：
  (一)按甲基安非他命為毒品危害防制條例第2 條第2 款所稱之第
    二級毒品，核被告甲○○所為，係犯毒品危害防制條例第11
    條第2 項之持有第二級毒品罪。
  (二)又毒品危害防制條例第11條第4 項規定，持有毒品達一定數
    量者，加重其刑至2 分之1 ，其標準由行政院定之。而依行
    政院93年1 月7 日所發布之「轉讓持有毒品加重其刑之數量
    標準」第2 條規定：「轉讓、持有毒品達一定數量者，加重
    其刑至2 分之1 ，其標準如下：一、第一級毒品：淨重5 公
    克以上。二、第二級毒品：淨重10公克以上。三、第三級毒
    品：淨重20公克以上。前項所稱淨重，指除去包裝後之毒品
    重量。」，本件被告持有之第二級毒品甲基安非他命67顆（
    合計淨重26.6104 公克，取樣0.7966公克【已鑑析用罄】，
    驗餘淨重25.8138 公克），該毒品重量已逾上開標準所定除
    去包裝後淨重10公克以上之規定，故依毒品危害防制條例第
    11條第4 項之規定加重其刑。
  (三)爰審酌被告甲○○並無前科紀錄，有臺灣高等法院被告前案
    紀錄1 份在卷可稽，素行尚佳，然其明知甲基安非他命屬於
    第二級毒品，禁止持有，卻因不明人士兜售即大量購買，而
    持有數量達67顆、總淨重逾10公克以上之甲基安非他命，情
    節非輕，雖未能證明其持有之真正目的為何，然此批毒品若
    流入市面，恐危害社會治安甚鉅，惟考量被告犯後能坦承犯
    行，並有悔改之意，及被告自承有正當工作，家中有妻子及
    幼子2 名需其撫養，暨其犯罪動機、所生之危害等一切情狀
    ，量處如主文所示之刑。
  (四)末查，扣案之藥丸67顆，係第二級毒品甲基安非他命，有上
    開憲兵司令部刑事鑑識中心鑑定書1 份可參，不問屬於犯人
    與否，應依毒品危害防制條例第18條第1 項前段之規定沒收
    銷燬之。至包裹上開毒品甲基安非他命之外包裝袋，係用於
    包裹毒品之用，具有避免甲基安非他命裸露受潮及方便攜帶
    之功能，並為被告所有，業據被告供認在卷，應依刑法第38
    條第1 項第2 款之規定沒收之。
四、據上論斷，應依刑事訴訟法第273 條之1 第1 項、第299 條
    第1 項前段，毒品危害防制條例第11條第2 項、第4 項、第
    18條第1 項前段，刑法第11條前段、第38條第1 項第2 款，
    判決如主文。
本案經檢察官郭俊男到庭執行職務。
中    華    民    國    98    年    3     月    11    日
                  刑事第三庭    法  官  蕭雅毓
以上正本證明與原本無異。
如不服本判決應於收受判決後10日內向本院提出上訴書狀，並應
敘述具體理由；其未敘述上訴理由者，應於上訴期間屆滿後20日
內向本院補提理由書（均須按他造當事人之人數附繕本）。「切
勿逕送上級法院」。
                                書記官  鍾宜津
中    華    民    國    98    年    3     月    11    日
附錄本案論罪科刑法條全文：
毒品危害防制條例第11條
持有第一級毒品者，處3 年以下有期徒刑、拘役或新臺幣5 萬元
以下罰金。
持有第二級毒品者，處2 年以下有期徒刑、拘役或新臺幣3 萬元
以下罰金。
持有專供製造或施用第一、二級毒品之器具者，處1 年以下有期
徒刑、拘役或新臺幣1 萬元以下罰金。
持有毒品達一定數量者，加重其刑至二分之一，其標準由行政院
定之。


司法院資訊處製作；財團法人民間司法改革基金會備份。
